ACORDAO-COMPLETO-2544399

ACÓRDÃO 1843/2022 ATA 31/2022 - PLENÁRIO

VISTOS, relatados e discutidos estes autos que tratam de Revisão de Ofício de ato de concessão inicial de aposentadoria a Kátia Regina de Oliveira Santos, ex-servidora do Superior Tribunal Militar, submetido à apreciação do Tribunal de Contas da União para fins de registro,
ACORDAM os Ministros do Tribunal de Contas da União, reunidos em Sessão do Plenário, diante das razões expostas pelo Relator, com fundamento nos artigos 71, III, da Constituição Federal de 1988; 1º, V, e 39, II, da Lei 8.443/1992; 1º, VIII, 259, II, 260, § 1º, e 262, § 2º, do Regimento Interno/TCU, em:
9.1. revisar de ofício o Acórdão 8289/2021-TCU-Segunda Câmara, de modo a considerar ilegal e recusar registro ao ato inicial de concessão de aposentadoria a Kátia Regina de Oliveira Santos; 
9.2. dispensar o ressarcimento das quantias indevidamente recebidas, presumida a boa-fé, consoante o disposto no Enunciado 106 da Súmula de Jurisprudência do TCU; 
9.3. determinar ao Superior Tribunal Militar, com base no art. 45 da Lei 8.443/1992 e no inciso I do art. 4º da Resolução TCU 315/2020, que:
9.3.1. no prazo de 15 (quinze) dias, contados a partir da ciência desta deliberação, faça cessar os pagamentos decorrentes do ato impugnado por esta Corte, sob pena de responsabilidade solidária da autoridade administrativa omissa, nos termos dos arts. 262 do Regimento Interno/TCU e 8º, caput, da Resolução-TCU 206/2007;
9.3.2. cadastre no e-Pessoal, no prazo de 30 (trinta) dias contados da ciência desta decisão, com base no art. 19, § 3º, da IN TCU 78/2018, e do art. 262, § 2º, do Regimento Interno do TCU, novo ato de aposentadoria, livre das irregularidades verificadas nos autos;
9.3.3. promova a exclusão da rubrica referente à parcela de "opção" ou, caso a interessada comprove ter sido beneficiada por decisão judicial para a manutenção da referida vantagem nos proventos de aposentadoria, juntar a documentação comprobatória pertinente ao ato encaminhado ao TCU;
9.3.4. promova o destaque da parcela de quintos incorporada com amparo em funções comissionadas exercidas entre 8/4/1998 e 4/9/2001, transformando-a em "Parcela Compensatória" a ser absorvida por quaisquer reajustes futuros, consoante decidido pelo STF no RE 638.115/CE, caso a respectiva incorporação não tenha se fundamentado em decisão judicial transitada em julgado;
9.3.5. comunique à servidora aposentada acerca do teor deste Acórdão;
9.3.6. nos termos do art. 4º, § 3º, da Resolução-TCU 170/2004, encaminhe ao Tribunal, no prazo de 30 (trinta) dias contados da ciência desta decisão, os comprovantes de que a interessada tomou ciência do inteiro teor desta deliberação;
9.4. dar ciência deste Acórdão ao Órgão responsável pela concessão, informando que o teor integral poderá ser obtido no endereço eletrônico www.tcu.gov.br/acordaos.

Revisão de ofício de ato de aposentadoria.

Superior Tribunal Militar.

3. Interessados/Responsáveis:
3.1. Interessado: Kátia Regina de Oliveira Santos (XXX.921.001-XX).

13.1. Ministros presentes: Bruno Dantas (na Presidência), Walton Alencar Rodrigues, Benjamin Zymler, Augusto Nardes, Aroldo Cedraz, Vital do Rêgo e Antonio Anastasia (Relator).
13.2. Ministro-Substituto convocado: Augusto Sherman Cavalcanti.
13.3. Ministros-Substitutos presentes: Marcos Bemquerer Costa, André Luís de Carvalho e Weder de Oliveira.

ANTONIO ANASTASIA

Trata-se de ato de concessão de aposentadoria exarado pelo Superior Tribunal Militar - STM e submetido à apreciação do Tribunal de Contas da União para fins de registro. 
2.	Transcrevo a seguir, com ajustes de forma, nos termos do art. 1º, § 3º, inciso I, da Lei 8.443/1992, a instrução lavrada no âmbito da Secretaria de Fiscalização de Pessoal - Sefip (peça 46) , cujo pronunciamento obteve a concordância do Diretor da unidade (peça 47) e da representante do Ministério Público junto ao TCU, a douta Procuradora-Geral Cristina Machado da Costa e Silva (peça 50) .
"INTRODUÇÃO
1.	Trata-se de ato inicial de concessão de aposentadoria de Kátia Regina de Oliveira Santos, ex-servidora do Superior Tribunal Militar - STM. 
2.	O ato foi submetido, para fim de registro, à apreciação do Tribunal de Contas da União (TCU) , de acordo com o art. 71, inciso III, da Constituição Federal. O cadastramento e a disponibilização ao TCU ocorreram por intermédio do Sistema de Apreciação e Registro de Atos de Admissão e Concessões, na forma dos arts. 2º, caput e incisos I a VI, e 4º, caput, da Instrução Normativa-TCU 78/2018. 
HISTÓRICO
3.	Por meio do Acórdão 8289/2021-TCU-Segunda Câmara (peça 31) , relatado pelo Ministro Aroldo Cedraz, o TCU tornou sem efeito o Acórdão 9441/2020-TCU-Segunda Câmara (peça 9) , relatado pelo Ministro Raimundo Carreiro, e ordenou à Sefip que avaliasse a oportunidade de dar início aos procedimentos destinados à revisão de ofício do ato de aposentadoria de Kátia Regina de Oliveira Santos, incluindo a oitiva da interessada e solicitação de informações que julgasse necessárias ao órgão de origem.
4.	Em cumprimento ao Acórdão 8289/2020-TCU-Segunda Câmara, a Sefip encaminhou oitiva à ex-servidora (peça 40) para que apresentasse, caso desejasse, contrarrazões à revisão de ofício do registro tácito do seu ato de aposentadoria, tendo em vista o recebimento da vantagem de opção que trata o art. 2º da Lei 8.911/1994 (c/c art. 18, da Lei 11.416/2006) , e da vantagem de quintos em razão de parcelas incorporadas pelo exercício de funções comissionadas após o advento da Lei 9.624/1998.
5.	A interessada tomou ciência da oitiva (peça 41) , mas não se manifestou nos autos.
EXAME TÉCNICO
6.	Com efeito, o presente ato foi disponibilizado ao TCU em 30/6/2015 (peça 2) , há mais de cinco anos, portanto. Diante disso, a concessão já se encontra tacitamente registrada desde 30/6/2020, consoante o entendimento firmado pelo Supremo Tribunal Federal, de repercussão geral, no recente julgamento do RE 636.553/RS.
7.	Aliás, amparada no julgamento do RE 636.553/RS, ao analisar Pedido de Reexame interposto pelo STM, a Serur (peça 28) concluiu pelo registro tácito do presente ato de aposentadoria, dando provimento ao recurso, com a proposta de remessa dos autos à Sefip para dar início à revisão de ofício, tendo em vista o lapso temporal transcorrido desde a chegada dos referidos atos a este Tribunal. Nesse sentido também foi o voto condutor do Acórdão 8289/2021-TCU-Segunda Câmara (peça 32) , em que o Relator acolheu as conclusões da Serur, tornando sem efeito o Acórdão 9441/2020-TCU-Segunda Câmara.
8.	 Conforme exame desta Unidade Técnica em instrução inicial (peça 4) , o ato ora em análise recebeu proposta de ilegalidade em razão da inclusão indevida, nos proventos da ex-servidora, da parcela "opção" oriunda do art. 193 da Lei 8.112/1990, já que após a publicação da Emenda Constitucional 20/1998 (16/12/1998) , passou a ser vedada a concessão de proventos de aposentadoria em valor superior à remuneração da ativa, bem como em razão da concessão da vantagem de quintos/décimos de função comissionada incorporados após 8/4/1998.
9.	Quanto à jurisprudência do Tribunal sobre esses temas, cabe aqui os mesmos entendimentos já expostos na instrução inicial (peça 4) , que, por motivos de economia processual, deixa-se de repeti-los integralmente, passando-se a demonstrá-los de forma resumida.
Incorporação de opção de função
10.	Após a publicação da Emenda Constitucional 20/1998 (16/12/1998) , a CF/1988, art. 40, § 2º, passou a vedar a concessão de proventos de aposentadoria em valor superior à remuneração da ativa, verbis: 
§ 2º Os proventos de aposentadoria e as pensões, por ocasião de sua concessão, não poderão exceder a remuneração do respectivo servidor, no cargo efetivo em que se deu a aposentadoria ou que serviu de referência para a concessão da pensão. (Redação dada pela Emenda Constitucional nº 20, de 1998; grifou-se) .
11.	Corroborando com o comando constitucional, no âmbito do Acórdão 1599/2019-TCU-Plenário (Ministro-Relator Benjamin Zymler) , este Tribunal fixou entendimento de que
é vedado o pagamento das vantagens oriundas do art. 193 da Lei 8.112/1990, inclusive o pagamento parcial da remuneração do cargo em comissão  ("opção") , aos servidores que implementaram os requisitos de aposentadoria após 16/12/1998, data de publicação da Emenda Constitucional 20, que limitou o valor dos proventos à remuneração do cargo efetivo no qual se deu a aposentadoria. (grifos acrescidos) .
12.	Sendo assim,  como a ex-servidora não contabilizava os trinta anos de contribuição exigidos para a aposentação com proventos integrais à véspera da EC 20/98, o que impede a concessão do direito com base nas regras vigentes antes da referida emenda constitucional,  e por se tratar de vantagem que proporciona um acréscimo aos proventos de aposentadoria em relação à última remuneração contributiva da atividade, é indevida a incorporação da vantagem que trata o art. 193 da Lei 8.112/1990, inclusive o pagamento parcial da função comissionada ("opção") aos servidores que implementaram os requisitos de aposentadoria após 16/12/1998, em face do disposto no art. 40, caput e § 2º, da Constituição Federal, com redação dada pela Emenda Constitucional 20/1998.
Incorporação de quintos/décimos de função
13.	Quanto à concessão da vantagem de quintos/décimos de função comissionada, entende-se que foi indevida, uma vez que há parcelas incorporadas em razão da utilização de funções comissionadas após o advento da Lei 9.624/1998 (peça 2, p. 4) .
14.	O Supremo Tribunal Federal, por ocasião do julgamento do Recurso Extraordinário 638.115/CE/ (Relator Ministro Gilmar Mendes) , fixou tese de repercussão geral no sentido da antijuridicidade da incorporação de quintos pelo exercício de função comissionada no período posterior a 8/4/1998: "Ofende o princípio da legalidade a decisão que concede a incorporação de quintos pelo exercício de função comissionada no período de 8/4/1998 até 4/9/2001, ante a carência de fundamento legal."
15. 	Todavia, em recente julgamento no supramencionado RE 638.115/CE, cujo resultado foi proclamado em 18/12/2019, o STF deu provimento a Embargos de Declaração permitindo a continuidade do pagamento dos quintos incorporados no período de 8/4/1998 e 4/9/2001 quando fundado em decisão judicial transitada em julgado. 
16. 	Não obstante, no que diz respeito às parcelas amparadas em decisão judicial não transitada em julgado ou em decisão administrativa, deverá ser promovida sua absorção por quaisquer reajustes futuros.
17.	Nesse ponto, faz-se necessário um pequeno ajuste na instrução inicial (peça 4) , tendo em vista que, no momento de sua elaboração, o citado RE 638.115/CE ainda aguardava julgamento de Embargos de Declaração.
18.	Assim, no caso concreto, por se tratar de decisão administrativa, entende-se deve ser determinado ao Gestor de Pessoal que promova o destaque da (s) parcela (s) de quintos incorporada (s) com amparo em funções comissionadas exercidas entre 8/4/1998 a 4/9/2001 e transforme-a (s) em "Parcela Compensatória" a ser absorvida por quaisquer reajustes futuros, consoante decidido pelo STF no RE 638.115/CE.
19.	Vale registrar que, conforme decidido no Acórdão 122/2021-TCU-Plenário, relatado pelo Ministro Walton Alencar Rodrigues, os atos registrados tacitamente, mas que contenham algum tipo de ilegalidade e cujos prazos para revisão de ofício encontram-se em curso, poderão ser submetidos aos procedimentos de revisão de ofício, com fulcro no art. 54 da Lei 9.784/1999, c/c o art. 260, § 2º, do Regimento Interno do TCU. No caso do presente ato, far-se-á essa revisão de ofício do registro tácito, pois o ato está há menos de 10 (dez) anos no TCU.
CONCLUSÃO 
20.	Em razão do exposto, e tendo em vista as análises realizadas no ato inicial de aposentadoria de Kátia Regina de Oliveira Santos, esta Unidade Técnica considera que o ato em tela deve ser considerado ilegal, mediante a revisão de ofício do Acórdão 8289/2021-TCU-Segunda Câmara, em razão da inclusão indevida, nos proventos da ex-servidora, da parcela "opção" oriunda do art. 193 da Lei 8.112/1990, bem como em razão da concessão da vantagem de quintos/décimos de função comissionada incorporados após 8/4/1998.
PROPOSTA DE ENCAMINHAMENTO
21.	Ante o exposto, e com base nos arts. 71, inciso III, da Constituição Federal; 1º, inciso V, e 39, incisos I e II, da Lei 8.443/1992; 1º, inciso VIII, 260, §§ 1º, 2º e 4º, do Regimento Interno do Tribunal de Contas da União, propõe-se: 
a) rever de ofício o Acórdão 8289/2021-TCU-Segunda Câmara, de modo a considerar ILEGAL e recusar registro ao ato inicial de concessão de aposentadoria de Kátia Regina de Oliveira Santos (CPF: XXX.921.001-XX) ;
b) dispensar a devolução dos valores indevidamente recebidos até a data da ciência do acórdão que vier a ser proferido, com base no Enunciado 106 da Súmula da Jurisprudência do TCU; 
c) determinar ao Superior Tribunal Militar, com base nos arts. 45 da Lei 8.443/1992, e 4º, inciso I, da Resolução-TCU 315/2020, que:
c.1) faça cessar os pagamentos decorrentes do ato impugnado, comunicando ao TCU, no prazo de quinze dias, as providências adotadas, nos termos dos arts. 262, caput, do Regimento Interno do TCU e 8º, caput, da Resolução-TCU 206/2007;
c.2) promova o destaque da (s) parcela (s) de quintos incorporada (s) com amparo em funções comissionadas exercidas entre 8/4/1998 e 4/9/2001 e transforme-a (s) em "Parcela Compensatória" a ser absorvida por quaisquer reajustes futuros, consoante decidido pelo STF no RE 638.115/CE, comunicando ao TCU, no prazo de quinze dias, as providências adotadas, nos termos dos arts. 262, caput, do Regimento Interno do TCU e 8º, caput, da Resolução-TCU 206/2007;
c.3) cadastre novo ato, livre das irregularidades apontadas, submetendo-o ao TCU no prazo de trinta dias, nos termos dos arts. 262, § 2º, do Regimento Interno do TCU e 19, § 3º, da Instrução Normativa-TCU 78/2018;
c.4) informe à inativa o teor do acórdão que vier a ser prolatado, encaminhando ao TCU, no prazo de trinta dias, comprovante da data de ciência pela interessada, nos termos do art. 4º, § 3º, da Resolução-TCU 170/2004, alertando-a de que o efeito suspensivo proveniente de eventual interposição de recurso junto ao TCU não a exime da devolução dos valores indevidamente percebidos após a notificação, em caso de não provimento desse recurso."
3.	É o Relatório.

não há

Procurador Sergio Ricardo Costa Caribé.

APOSENTADORIA. REGISTRO TÁCITO. REVISÃO DE OFÍCIO. OPORTUNIZAÇÃO DO CONTRADITÓRIO E DE AMPLA DEFESA À INTERESSADA. INCORPORAÇÃO DE PARCELA DE OPÇÃO EM DESACORDO COM A EC 20/1998. CÔMPUTO IRREGULAR DE PARCELA DE QUINTOS APÓS A LEI 9.624/1998. ILEGALIDADE. DETERMINAÇÕES.

APOSENTADORIA (APOS)

Secretaria de Fiscalização de Integridade de Atos e Pagamentos de Pessoal e de Benefícios Sociais (Sefip).

Em exame ato inicial de concessão de aposentadoria a Kátia Regina de Oliveira Santos, ex-servidora do Superior Tribunal Militar, submetido à apreciação do Tribunal de Contas da União (TCU) , para fins de registro, de acordo com o art. 71, inciso III, da Constituição Federal. 
2.	Por meio do Acórdão 9441/2020-TCU-Segunda Câmara, em 8/9/2020, de relatoria do Ministro Raimundo Carreiro (peça 9) , o Tribunal decidiu considerar ilegal e negar registro à concessão sub examine. Os fatos que embasaram a decisão foram: a inclusão, nos proventos de aposentadoria, de parcela adicional correspondente à "opção" oriunda do art. 193 da Lei 8.112/1990, beneficio não aplicável aos servidores que implementaram o direito à aposentadoria após a publicação da Emenda Constitucional 20/1998 (16/12/1998) ; e o pagamento de quintos incorporados devido ao exercício de funções comissionadas após 8/4/1998. 
3.	Em apreciação de recurso de reexame interposto pelo Superior Tribunal Militar (peças 13 a 15) , por meio do Acórdão 8289/2021-TCU-Segunda Câmara, de 15/6/2021, relatado pelo Ministro Aroldo Cedraz (peça 31) , o presente ato foi considerado tacitamente registrado, em razão do transcurso de mais de cinco anos desde a submissão do ato ao Tribunal (30/6/2015) . No mesmo aresto, o Tribunal determinou a adoção dos procedimentos necessários à revisão de ofício do ato, com semelhança à situação verificada no subitem 9.2.1 do Acórdão 122/2021-TCU-Plenário (Rel. Min. Walton Alencar Rodrigues) .  
4.	A possibilidade de o Tribunal rever, de ofício, a apreciação pela legalidade dos atos de pessoal está prevista no art. 260, § 2º do Regimento Interno:
Art.  260.  Para  o exercício  da  competência  atribuída  ao  Tribunal,  nos  termos  do  inciso  III  do  art. 71 da  Constituição  Federal,  a  autoridade  administrativa  responsável  por  ato  de  admissão  de  pessoal  ou  de concessão  de  aposentadoria,  reforma  ou  pensão,  a  que  se  refere  o  artigo  anterior,  submeterá  os  dados  e informações  necessários  ao  respectivo  órgão  de  controle  interno,  que  deverá  emitir  parecer  sobre  a legalidade  dos  referidos  atos  e  torná-los  disponíveis  à  apreciação  do  Tribunal,  na  forma  estabelecida  em ato  normativo.
§ 1º  O Tribunal  determinará  o  registro  dos  atos  que  considerar  legais  e  recusará  o registro  dos atos  considerados  ilegais. 
§ 2º  O  acórdão  que  considerar  legal  o  ato  e  determinar  o  seu  registro  não  faz  coisa  julgada administrativa  e  poderá  ser  revisto  de  ofício  pelo  Tribunal,  com  a  oitiva  do  Ministério  Público  e  do beneficiário  do  ato,  dentro  do  prazo  de  cinco  anos  da  apreciação,  se  verificado  que  o  ato  viola  a  ordem jurídica,  ou  a  qualquer  tempo,  no  caso de  comprovada  má-fé. (grifo acrescido) 
5.	Em atenção ao dispositivo regimental, foi assegurado o contraditório e a ampla defesa à interessada, por meio do envio do Ofício 654/2021-TCU/Sefip (peça 40) , para que apresentasse ao Tribunal, caso quisesse, contrarrazões à revisão de ofício do registro tácito do ato de aposentadoria, tendo em vista: a) o recebimento da vantagem "opção", de que trata o art. 2º da Lei 8.911/1994 (c/c art. 18 da Lei 11.416/2006) , o que proporcionou um acréscimo aos proventos de aposentadoria em relação à última remuneração contributiva da atividade, resultando em descumprimento do disposto no art. 40, caput e § 2º, da Constituição Federal, com redação dada pela Emenda Constitucional 20/1998; e b) o recebimento da vantagem "quintos" decorrente de parcelas incorporadas pelo exercício de funções comissionadas após o advento da Lei 9.624/1998 - situação em desacordo com a jurisprudência do STF (RE 638.115/CE) e do TCU. Entretanto, a Sra. Kátia Regina de Oliveira Santos não se manifestou no prazo concedido (peça 42) .
6.	Na derradeira instrução oferecida pela área técnica do TCU (peça 46) foi reanalisado o ato de aposentadoria, mantendo-se o apontamento de irregularidades, em razão do recebimento indevido das parcelas de "opção" (art. 2º da Lei 8.911/1994 c/c art. 18 da Lei 11.416/2006) e do cômputo incorreto da parcela de "quintos".
7.	A proposta contou com a anuência do diretor da Unidade e da representante do MPTCU, a eminente Procuradora-Geral Cristina Machado da Costa e Silva (peças 47 e 50) .
8.	Passo a deliberar.
9.	De fato, consta da ficha de informações da Sra. Kátia Regina de Oliveira Santos (peça 2) , preenchida pelo Superior Tribunal Militar, que a ex-servidora foi admitida no cargo de técnico judiciário - área administrativa em 5/3/1987 e passou a ocupar as seguintes funções, de forma permanente e continuada: FC1, até 31/10/1993; FC-2, de 1/11/1993 a 8/6/1994; e FC-5, a partir de 9/6/1994.
10.	Em relação à parcela de "opção", a jurisprudência do TCU é no sentido de que é vedado o pagamento das vantagens oriundas do art. 193 da Lei 8.112/1990, inclusive o pagamento parcial da remuneração do cargo em comissão, aos servidores que implementaram os requisitos de aposentadoria após 16/12/1998, data de publicação da EC 20/1998, que limitou o valor dos proventos à remuneração do cargo efetivo no qual se deu a aposentadoria. No caso concreto, a Sra. Kátia não havia implementado as condições para aposentação em 16/12/1998, portanto afigura-se ilegal o cômputo da parcela.
11.	Em acréscimo, a contagem de tempo visando a incorporação da vantagem de quintos, com fundamento no art. 62-A da Lei 8.112/1990, c/c os arts. 3º e 10º da Lei 8.911/1994 e art. 3º da Lei 9.624/1998, decorrente de exercício de função de direção, chefia ou assessoramento, somente é possível até a data de publicação da Lei 9.624/1998, ocorrida em 8/4/1998 (Acórdão 1972/2017-TCU-Plenário, da lavra do Ministro Bruno Dantas e 1.939/2019-1ª Câmara, de autoria do Ministro Vital do Rego) . 
12.	É sabido que o Supremo Tribunal Federal, por ocasião do julgamento do Recurso Extraordinário 638115 (Relator Ministro Gilmar Mendes) , fixou tese de repercussão geral no sentido da antijuridicidade da incorporação de quintos pelo exercício de função comissionada no período posterior a 8/4/1998: 
Ofende o princípio da legalidade a decisão que concede a incorporação de quintos pelo exercício de função comissionada no período de 8/4/1998 até 4/9/2001, ante a carência de fundamento legal.
13.	Todavia, em posterior julgamento no supramencionado RE 638.115/CE, o STF deu provimento a Embargos de Declaração permitindo a continuidade do pagamento dos quintos incorporados no período de 8/4/1998 a 4/9/2001, quando fundado em decisão judicial transitada em julgado. Quanto às parcelas amparadas em decisão judicial não transitada em julgado ou em decisão administrativa, deverá ser promovida sua absorção por quaisquer reajustes futuros.
14.	No caso sub examine, não foram apresentadas evidências de que as parcelas tenham sido concedidas por decisão judicial transitada em julgado, bem como, conforme se extrai do mapa de tempo de serviço da ex-servidora (peça 2, p. 4) , as funções exercidas antes de 8/4/1998 não correspondem com a gratificação incorporada (5/5 de FC-5) . 
15.	Portanto, faz-se necessário que o STM emita novo ato de aposentadoria, escoimado das falhas indicadas, e o submeta à análise do TCU para apreciação e registro, nos termos do art. 71, inciso III da Constituição Federal.
16.	Desse modo, acompanho as manifestações precedentes, que adoto como razões de decidir, no sentido de revisar de ofício o Acórdão 8289/2021-TCU-Segunda Câmara, de modo a considerar ilegal e recusar registro ao ato inicial de concessão de aposentadoria da Sra. Kátia Regina de Oliveira Santos, com as determinações de praxe ao órgão concedente.
	Do exposto, VOTO no sentido de que seja aprovado o Acórdão que ora submeto a este Colegiado.
TCU, Sala das Sessões, em 10 de agosto de 2022.
ANTONIO ANASTASIA 
Relator